臺灣桃園地方法院民事判決
110年度訴字第658號
原      告  饒貴雄  
訴訟代理人  彭成翔律師
            林芸律師  
被      告  莫國炎  
訴訟代理人  黃俊華律師
            呂珞禎律師
被      告  嚴月卿  
            游智傑  
            吳虹穎  


上列當事人間債務人異議之訴事件，本院於民國111年8月4日辯
論終結，判決如下：
    主      文
一、確認被告莫國炎持有原告於民國109年3月16日簽發之本票，
    對原告之本票債權於超過「新臺幣308萬元及自民國109年7
    月15日起至清償日止，按週年利率百分之6計算之利息」部
    分不存在。
二、被告游智傑應給付原告新臺幣230萬元，及自民國111年8月5
    日起至清償日止，按週年利率百分之5計算之利息。
三、原告其餘之訴駁回。
四、訴訟費用由被告游智傑負擔百分之34，被告莫國炎負擔百分
    之6，餘由原告負擔。
    事實及理由
壹、程序部分：
一、按訴狀送達後，原告不得將原訴變更或追加他訴。但請求之
    基礎事實同一，或不甚礙被告之防禦及訴訟之終結者，不在
    此限，民事訴訟法第255條第1項但書第2款、第7款定有明文
    。本件原告起訴原聲明「㈠確認被告莫國炎持有原告於民國1
    09年3月16日簽發之本票票據債權新臺幣（下同）350萬元，
    及自109年9月15日起至清償日止，按週年利率百分之6計算
    之利息債權不存在。㈡確認被告莫國炎就原告所有坐落於桃
    園市○○區○○段000地號之不動產，於109年3月16日設定之抵
    押權所擔保債權不存在。㈢被告莫國炎應將前項抵押權設定
    登記塗銷。㈣本院110年度司執字第16490號被告莫國炎與原
    告饒貴雄間因給付票款執行事件所為之執行程序予以撤銷。
    」，嗣於110年7月9日、同年月23日，追加嚴月卿、游智傑
    、吳虹穎為被告（見本院卷一第137頁、第153至154頁），
    復於110年8月4日追加備位聲明（見本院卷二第202頁），並
    變更聲明為：先位聲明：「㈠確認被告莫國炎持有原告於10
    9年3月16日簽發之本票票據債權350萬元，及自109年9月15
    日起至清償日止，按週年利率百分之6計算之利息債權不存
    在。㈡確認被告莫國炎就原告所有坐落於桃園市○○區○○段000
    地號之不動產，於109年3月16日設定之抵押權所擔保債權不
    存在。㈢被告莫國炎應將前項抵押權設定登記塗銷。㈣本院11
    0年度司執字第16490號被告莫國炎與原告饒貴雄間因給付票
    款執行事件所為之執行程序予以撤銷。㈤被告莫國炎、嚴月
    卿、游智傑及吳虹穎應連帶給付原告314萬元，並自追加起
    訴狀繕本送達之翌日起至清償日止，按週年利率百分之5計
    算之利息。」；上開第㈤聲明之備位聲明：「被告游智傑應
    給付原告314萬元，並自111年8月5日起至清償日止，按週年
    利率百分之5計算之利息。」，核本件先位聲明原告追加被
    告莫國炎、嚴月卿、游智傑、吳虹穎連帶給付之請求，以及
    追加備位聲明部分，與原請求之基礎事實同一，攻擊防禦方
    法相互為用，不致遲滯訴訟程序之進行，且無礙被告之防禦
    及訴訟之終結，並可避免裁判兩歧，兼收訴訟經濟之效，與
    前開規定相符，被告莫國炎雖不同意，仍應准許。
二、次按確認法律關係之訴，非原告有即受確認判決之法律上利
    益者，不得提起之。民事訴訟法第247條第1項前段定有明文
    。所謂即受確認判決之法律上利益，係指法律關係之存否不
    明確，原告主觀上認其在法律上之地位有不安之狀態存在，
    且此種不安之狀態，能以確認判決將之除去者而言（最高法
    院52年台上字第1240號判例參照）。經查，本件原告主張被
    告莫國炎執有原告於109年3月16日簽發之本票面額350萬元
    （下稱系爭本票），並持向本院聲請本票裁定，系爭本票雖
    係原告所簽發，惟為原告主張係遭被告莫國炎等人詐騙而經
    其撤銷借貸之意思表示，此項債權已不存在等情，則為被告
    莫國炎否認，則此項法律關係存在與否即因兩造間有所爭執
    而不明確，被告莫國炎並得持本票裁定聲請強制執行原告之
    財產，致原告在私法上地位有受侵害之危險，是原告提起本
    件訴訟，自有確認之利益。
三、被告吳虹穎經合法通知，未於言詞辯論期日到場，核無民事
    訴訟法第386 條所列各款事由，爰依原告之聲請，由其一造
    辯論而為判決。　
貳、實體部分：　　　
一、原告主張：
　㈠伊與被告莫國炎、嚴月卿（被告均以姓名稱之）認識多年，
    被告游智傑則係經莫國炎、嚴月卿介紹而認識，又渠等明知
    DCF全球數字貨幣衍生品交易平台（下稱DCF）乃虛設公司，
    竟由嚴月卿先向伊介紹表示DCF為系統穩定之賺錢平台，並
    稱其自身也有投資以取信伊，游智傑於109年3月3日，至莫
    國炎及嚴月卿家中共同推薦伊投資，游智傑稱投資DCF「1球
    為1萬元美金」，若一次投資10球，依當時浮動匯率計算約
    為300餘萬元，即可每10日獲利28萬元，經莫國炎、嚴月卿
    一再鼓吹投資，伊便與游智傑簽立由嚴月卿提供稿本再由游
    智傑書寫之擔保保證切結書（下稱系爭保證切結書），而系
    爭保證切結書則記載游智傑保證於4個月內投資獲利，並保
    證每10天可獲利28萬元，4個月若未獲利，會補足300萬元本
    金等語，嚴月卿當日亦以電話持續鼓吹伊參與DCF課程及湊
    齊310萬元之投資額。
　㈡嗣莫國炎、嚴月卿於109年3月15日前往伊家中，慫恿伊向其
    借款以投資DCF，伊遂於翌日與莫國炎口頭成立350萬元借貸
    契約（下稱系爭借貸契約），約定月利3分，並預扣4個月共
    計42萬元之利息，故實際僅交付308萬元，伊則以伊所有之
    桃園市○○區○○段000地號土地（下稱系爭土地）設定抵押並
    簽立系爭本票，莫國炎於109年3月17日匯款308萬元予伊後
    ，伊再依游智傑之指示，於翌日匯款314萬元至吳虹穎名下
    之帳戶，惟伊事後僅領得少許獲利，部分獲利甚至遭嚴月卿
    以還款莫國炎之名義取走。
　㈢因游智傑自109年5月起即未按時交付獲利予伊，伊始知受騙
    ，並於110年3月18日以存證信函，向莫國炎表示撤銷因陷於
    錯誤所為與莫國炎成立之消費借貸關係、簽發本票及設定抵
    押權之意思表示，系爭本票之原因事實即消費借貸關係、系
    爭本票及系爭土地設定之抵押權均因撤銷而自始無效，莫國
    炎自不得執系爭本票主張票據權利，是本院110年度司執字
    第16490號強制執行程序應予撤銷，並基於抵押權之從屬性
    ，其所擔保之債權既已無效，伊主張塗銷系爭土地之設定之
    上開抵押權亦有理由。
　㈣莫國炎曾交付伊308萬元，是伊至多受有308萬元之不當得利
    ，惟因莫國炎、嚴月卿及游智傑對伊有上開共同侵權行為，
    依民法第184條、第185條規定應負314萬元之連帶賠償責任
    ，是伊得以此與上開308萬元之不當得利部分與莫國炎互為
    抵銷，嚴月卿、游智傑則無此抵銷之適用。另109年4月3日
    ，伊曾向游智傑領取約定之28萬元獲利；109年4月13日，伊
    領取20萬元之獲利，惟游智傑以償還莫國炎借款之名義，匯
    款5萬元予嚴月卿，嗣109年4月15日再匯款3萬元予伊；109
    年4月23日嚴月卿以償還借款名義取走28萬獲利中之25萬元
    ，僅給付伊3萬元，從而，伊共計取得之54萬元（計算式：2
    8萬元＋20萬元＋3萬元＋3萬元＝54萬元），自伊上開314萬元之
    損害賠償中扣除後，應為260萬元，而莫國炎受領之30萬元
    （計算式：25萬元＋5萬元＝30萬元），自對伊之308萬元不當
    得利扣除後，應餘278萬元，兩相抵銷後，伊應僅負返還莫
    國炎18萬元之責。縱認伊與莫國炎間之消費借貸契約未能撤
    銷，因莫國炎僅交付伊308萬元，是雙方僅於308萬元範圍內
    成立消費借貸，逾越308萬元之其餘部分，不得請求，又再
    扣除莫國炎已受領之30萬元，伊至多僅須返還莫國炎278萬
    元。另若認伊依侵權行為請求被告莫國炎、嚴月卿、游智傑
    、吳虹穎連帶給付314萬元無理由，則依擔保保證切結書約
    定，備位請求被告游智傑給付314萬元。綜上，爰依強制執
    行法第14條第2項、民法第92條、第113條、第114條第1項、
    第184條、第185條、第474條、第767條第1項等法律關係，
    請求如上開變更後之先位聲明所示，另依系爭保證切結書約
    定，請求如上開備位聲明所示。
二、被告部分：
　㈠被告莫國炎則以：伊並無詐欺行為，原告應舉證被告等人明
    知DCF投資為虛偽一事，且原告未能舉證伊有何詐欺行為，
    投資DCF乃原告與游智傑間之糾紛，匯款係匯至吳虹穎帳戶
    ，後續投資事宜亦係原告與游智傑聯繫，實與伊無涉，伊亦
    無鼓吹投資等行為。原告所提出之錄音錄影均為擷取之片段
    ，無以完整還原對話內容。游智傑於刑事案件中亦陳稱伊並
    未參與投資DCF一事，且游智傑甚至不知原告與伊借貸之事
    ，難認伊與游智傑有何共同詐欺之意思聯絡。嚴月卿亦無詐
    欺行為，且縱伊與嚴月卿為親密關係，然渠等仍屬個別、獨
    立之主體，尚不得未憑任何證據而一概認定渠等有同一犯意
    及同一行為。原告自承其於106年間即將家出借給游智傑之
    父即訴外人游鎮福講授嬌子投資，足見原告非不熟悉虛擬貨
    幣領域之新手，早於本案發生前數年，原告即已操作過嬌子
    投資即虛擬貨幣，是原告具自行充分妥善判斷DCF投資之能
    力，殊難想像其會因伊鼓吹受騙，是原告主張依民法第92條
    第1項撤銷意思表示應無理由。縱認原告真有受詐欺而誤信
    投資DCF乙節，其應係撤銷投資之意思表示，而非與伊之借
    貸之意思表示，至多屬動機錯誤，於法未合，另原告之借款
    308萬元加計利息已逾350萬元，是系爭本票之債權係全額存
    在，再者，縱認原告請求有理由，伊亦主張全額抵銷等語，
    資為抗辯，並聲明：原告之訴駁回。
  ㈡被告嚴月卿則以：原告提供之錄音錄影均未經伊同意，係偷
    錄的。因為疫情關係，無法出金予原告，游智傑與原告始找
    伊與梁采妮作證協商，雙方均同意展延三個月還款，游智傑
    亦證實係借貸關係，伊亦與原告做回本清算，足證並無原告
    主張之詐欺等情，伊斯時收受25萬元係因原告向伊購買伊收
    藏已久之2根台灣檜木等語，資為抗辯，並聲明：原告之訴
    駁回。
  ㈢被告游智傑則以：此案實乃伊與原告間之借貸糾紛，與其他
    被告無關，伊並無騙原告錢，伊仍欠原告230萬元，伊願意
    每個月還10萬元。伊係投資衍生品合約交易，惟僅屬個人投
    資，與本案無關，原告與伊父親係另一類似虛擬貨幣投資項
    目之合夥人，該項目伊無參與，伊曾去原告家聽課，伊父親
    曾告訴伊可找原告聊DCF投資。因伊無原告聯絡方式，方請
    嚴月卿幫忙聯繫，約在莫國炎的店聊DCF，伊與原告協商借
    款，由伊個人投資，保障每10天給原告28萬元，亦保證四個
    月內回本，之後賺了一起分，原告叫伊簽本票、保證書，因
    伊信用不好，故與前女友借帳戶，前女友再與吳虹穎借，整
    件事均與其他被告無關。伊當初不知道原告借伊之款項係向
    莫國炎借的，係原告事後向伊告知，原告有答應給予3個月
    展延期。伊當初借得之款項均以個人名義投資到DCF，惟DCF
    平台已經收掉了等語，資為抗辯，並聲明：原告之訴駁回。
  ㈣被告吳虹穎雖未於最後一次言詞辯論到庭，惟曾到庭，並具
    狀表示：原告就伊出借帳戶予游智傑涉嫌幫助詐欺取財一事
    提出刑事告訴，業經臺灣新北地方檢察署檢察官以110年度
    偵字第11140號為不起訴處分確定，伊並無違反保護他人法
    律之情。伊係因母親稱男友工作需要，始出借帳戶，伊並未
    受告知帳戶用途，又暫時出借帳戶予家人親友乃人之常情，
    從而伊出借帳戶供母親男友使用，應屬社會上一般正常交易
    行為或經濟活動，難認有何侵害行為等語，資為抗辯，並聲
    明：原告之訴駁回。
三、下列事項為兩造所不爭執，應可信為真實：
  ㈠原告與莫國炎於109 年3 月16日口頭成立350 萬元消費借貸
    契約，同意以本件查封土地設定抵押及簽發面額350 萬元本
    票給莫國炎作為擔保，扣除42萬元利息後，由莫國炎於109
    年3 月17日匯款308 萬元給原告。
  ㈡原告與游智傑簽立系爭保證切結書，並由原告依游智傑指示
    於109 年3 月18日匯款314 萬元至吳虹穎之銀行帳戶。
  ㈢游智傑自109 年5 月起，未再給付系爭保證切結書約定之獲
    利即每10天28萬元。
  ㈣原告以存證信函，向莫國炎表示依民法第92條撤銷因陷於錯
    誤所為上開㈠所示之意思表示。
四、茲就兩造間之爭點，說明本院之判斷如下：
  ㈠原告主張係遭被告莫國炎、嚴月卿、游智傑、吳虹穎共同詐
    欺，使原告陷於錯誤，而成立系爭借貸契約及簽立並交付系
    爭本票、設定土地抵押為擔保等節，均無理由：
　⒈按當事人主張有利於己之事實者，就其事實有舉證之責任，
    民事訴訟法第277 條前段定有明文。次按因被詐欺或被脅迫
    而為意思表示者，表意人得撤銷其意思表示，民法第92條第
    1 項前段亦規定甚明。又被詐欺或被脅迫而為意思表示者，
    依民法第92條第1 項之規定，表意人固得撤銷其意思表示，
    惟當事人主張其意思表示係因被詐欺或脅迫而為之者，應就
    其被詐欺或被脅迫之事實，負舉證之責任（最高法院44年台
    上字第75號、21年渝上字第2012號判例意旨參照）。復按被
    脅迫（詐欺）而簽發票據行為之撤銷，與票據原因關係之抗
    辯，係屬二事。前者涉及票據行為之有效性，乃票據債務發
    生前之問題，票據法就此舉證責任並無明文，應適用民事訴
    訟法第277條規定，由主張被脅迫（詐欺）而簽發票據之人
    ，就該事實之存在負舉證責任（最高法院105 年度台上字第
    934號判決意旨參照）。
　⒉本件原告主張其遭被告莫國炎、嚴月卿、游智傑、吳虹穎共
    同詐欺，而成立系爭借貸契約及簽立並交付系爭本票、設定
    土地抵押為擔保等節，為被告所否認，原告自應就其主張被
    詐欺之事實，負舉證之責。查原告上開主張，除原告單方片
    面之陳述外，並提出系爭保證切結書、原告與游智傑、莫國
    炎、嚴月卿間對話記錄、DCF之GOOGLE搜尋網頁、現代財富
    科技有限公司Lawsnote搜尋網頁等為憑（見本院卷一第17頁
    、第23至39頁、第113至128頁、第167頁、第275頁），惟觀
    諸上開兩造間之對話內容，至多僅能證明莫國炎、嚴月卿有
    向原告介紹DCF乙節，另DCF之GOOGLE搜尋網頁、現代財富科
    技有限公司Lawsnote搜尋網頁等，亦無法證明DCF乃虛設公
    司，且原告主張其遭被告莫國炎、嚴月卿、游智傑、吳虹穎
    共同詐騙乙節，未見原告提出其它證據證明，是原告主張其
    係遭詐騙而成立系爭借貸契約，並簽立系爭本票、設定土地
    抵押為擔保等節，實屬無據。
  ⒊再者，觀諸原告於警詢中陳稱：游智傑說服伊投資314萬元至
    DCF，伊沒有至DCF註冊會員，游智傑表示全部交由其處理及
    管理，伊只要在10天後就可領取28萬元，並可領取至DCF結
    束營業為止等語（見本院卷二第62至63頁），且有系爭保證
    切結書可佐（見本院卷一第17頁），佐以證人梁采妮於本院
    具結證稱：原告在莫國炎的店有向伊介紹DCF，是為賺虛擬
    貨幣，伊與原告在之前的嬌子投資就認識，嬌子投資也是玩
    虛擬貨幣，原告可能要賺游智傑的佣金，才介紹伊，伊沒有
    錢投資，但有介紹伊的朋友小利投資，且伊也有去過原告家
    中上過嬌子投資的課，嬌子投資是要趕快掛賣，而DCF是交
    給游智傑操作，當時原告介紹伊投資時，有說因游智傑不知
    道原告的電話，才透過嚴月卿找到原告的電話，原告說是游
    智傑介紹他投資，除嬌子投資，原告還有玩過亞頓幣、MBI
    等虛擬貨幣，這些錄到的對話內容，是DCF無法出金後，去
    協調時所錄的等語（見本院卷二第98至112頁），證人劉昶
    緯於本院具結證稱：伊有去過原告家聽原告講嬌子投資的事
    ，當時是游智傑的父親游阿頭在介紹等語（見本院卷二第11
    4至115頁），足見原告知悉系爭款項係交由游智傑操作及管
    理，並依原告上開所述，投資DCF每10天可領取28萬元，換
    算全年可領取1,022萬元【計算式：365/10X28萬元=1,022萬
    元】，全年報酬率為325%（計算式：1,022萬元/314萬元=32
    5%），是如此高之報酬，豈會不知高報酬必伴隨高風險存在
    ，況且原告於投資DCF前，已有投資多種虛擬貨幣之經驗，
    必會對投資標的有所研究及了解，權衡投資標的之報酬及可
    能風險後，方決定投資DCF，自難僅以游智傑自109 年5 月
    起，未給付系爭保證切結書約定之獲利，即認定係遭被告等
    人所詐騙。從而，原告以存證信函，向莫國炎表示依民法第
    92條撤銷因陷於錯誤所為之借貸等意思表示，核屬無效。
　⒋綜上，原告依強制執行法第14條第2項、民法第92條、第113
    條、第114條第1項、第184條、第185條、第474條、第767條
    第1項等法律關係，先位之訴請求確認被告莫國炎就原告所
    有坐落於桃園市○○區○○段000地號之不動產，於109年3月16
    日設定之抵押權所擔保債權不存在、被告莫國炎應將前項抵
    押權設定登記塗銷、本院110年度司執字第16490號被告莫國
    炎與原告饒貴雄間因給付票款執行事件所為之執行程序予以
    撤銷及被告莫國炎、嚴月卿、游智傑及吳虹穎應連帶給付原
    告314萬元，並自追加起訴狀繕本送達之翌日起至清償日止
    ，按週年利率百分之5計算之利息，均屬無據，應予駁回。
　㈡原告主張本票債權逾越308 萬元部分不存在，為有理由：
　⒈按債權人除民法第205條限定之利息外，不得以折扣或其他方
    法，巧取利益，同法第206條規定甚明。而金錢借貸契約係
    屬要物契約，故利息先扣之金錢借貸，其貸與之本金額應以
    利息預扣後實際交付借用人之金額為準，該預扣利息部分，
    既未實際交付借用人，自不成立金錢借貸。因此，利息先扣
    之金錢借貸契約，其據以計算利息之本金額應以利息預扣後
    實際交付借用人之金額為準（最高法院107年度台上字第195
    9號、106年度台上字第2407號、106年度台上字第1641號號
    判決可資參照）。
　⒉原告主張係遭被告莫國炎、嚴月卿、游智傑、吳虹穎共同詐
    欺，使原告陷於錯誤，而成立系爭借貸契約及簽立並交付系
    爭本票、設定土地抵押為擔保等節，均無理由，故原告以存
    證信函，向莫國炎表示依民法第92條撤銷因陷於錯誤所為之
    借貸等意思表示，核屬無效，業經本院認定如前。是本件原
    告簽發交付系爭本票所擔保之350萬元借款債權，其有預扣
    以月息3分計算之4個月利息共計42萬元，實際只於109年3月
    17日以轉帳方式而交付原告308萬元，此有原告華南銀行存
    摺明細在卷可稽（見本院卷一第19頁），且為兩造所不爭執
    ，莫國炎僅辯以：原告借款308萬元加計所生利息已逾350萬
    元，系爭本票債權全額存在等語。因此，依上說明，莫國炎
    預扣利息42萬元後，實際交付之借款僅308萬元，揆諸前開
    說明，系爭借款貸與之本金額應以利息預扣後實際交付之金
    額308萬元為準。莫國炎未實際交付之42萬元款項，依法不
    能認有消費借貸關係存在。至原告主張莫國炎自原告獲利領
    取30萬元部分，應自前述308萬元中扣除（見本院卷二第151
    頁），此部分原告未舉證以實其詞，無從為有利其之認定。
    綜上，原告主張本票債權逾越308 萬元及自109年7月15日（
    此部分原告誤植為109年9月15日，詳本院調閱110年度司執
    字第16490號卷附之109年度司票字第4762號裁定所載利息計
    算日）起至清償日止，按週年利率百分之6計算之利息部分
    不存在，為有理由，逾此範圍，自屬無據，應予駁回。
  ㈢原告依擔保保證切結書約定，請求游智傑給付230萬元為有理
    由：
　⒈原告先位之訴請求被告莫國炎、嚴月卿、游智傑及吳虹穎應
    連帶給付原告314萬元，並自追加起訴狀繕本送達之翌日起
    至清償日止，按週年利率百分之5計算之利息，既經本院駁
    回如上所述，本院自應審酌此部分之備位之訴聲明，先行敘
    明。
　⒉原告與游智傑簽立系爭保證切結書，並由原告依游智傑指示
    於109 年3 月18日匯款314 萬元至吳虹穎之銀行帳戶，且游
    智傑自109 年5 月起，未再給付原告依系爭保證切結書約定
    之每10天獲利即28萬元，此為兩造所不爭執。又游智傑已分
    別於109年4月3日、同年月13日、同年月23日交付28萬元，
    共計84萬元，原告僅辯稱其中30萬元已由莫國炎自其獲利領
    取30萬元等情，惟此部分係其與莫國炎間之債權債務問題，
    無從為不利游智傑之認定，是游智傑抗辯僅欠原告230萬元
    （計算式：314萬元-84萬元=230萬元），洵屬有據，從而原
    告依系爭保證切結書，請求游智傑給付230萬元為有理由，
    逾此範圍，自屬無據。至游智傑辯稱上開款項係借貸而非投
    資款等情，惟此部分核與其簽立系爭保證切結書所約定之擔
    保投資獲利之約定不符，自無可採。
五、綜上所述，本件原告未能舉證證明其成立系爭借貸契約及簽
    發系爭本票、設定土地抵押為擔保乙情，係遭被告莫國炎、
    嚴月卿、游智傑、吳虹穎共同詐欺情事存在之事實，是原告
    先位之訴請求：確認被告莫國炎就原告所有坐落於桃園市○○
    區○○段000地號之不動產，於109年3月16日設定之抵押權所
    擔保債權不存在、被告莫國炎應將前項抵押權設定登記塗銷
    、本院110年度司執字第16490號被告莫國炎與原告饒貴雄間
    因給付票款執行事件所為之執行程序予以撤銷、及被告莫國
    炎、嚴月卿、游智傑及吳虹穎應連帶給付原告314萬元，並
    自追加起訴狀繕本送達之翌日起至清償日止，按週年利率百
    分之5計算之利息，均無理由，均應予駁回。又被告莫國炎
    預扣利息42萬元後，實際交付之借款僅308萬元，是原告請
    求確認被告所持有所簽發之系爭本票對原告之本票債權不存
    在，於超過「308萬元及自109年7月15日起至清償日止，按
    週年利率百分之6計算之利息」部分為有理由，逾此範圍部
    分則屬無據，應予駁回。又原告先位之訴第5項聲明部分為
    無理由，原告依備位之訴請求被告游智傑給付230萬元，及
    自111年8月5日起至清償日止，按週年利率百分之5計算之利
    息，為有理由，應予准許，逾此範圍之備位請求，則無理由
    ，應予駁回。
六、本件事證已臻明確，兩造其餘攻擊、防禦方法及所提證據，
    經本院審酌後，認與判決之結果不生影響，爰不逐一論述，
    併此敘明。
七、據上論結，原告之訴一部為有理由，一部為無理由，依民事
    訴訟法第79條，判決如主文。
中　　華　　民　　國　　111 　年　　8 　　月　　25　　日
            民事第一庭    法　官　紀榮泰
正本係照原本作成。
如對本判決上訴，須於判決送達後20日內向本院提出上訴狀。
如委任律師提起上訴者，應一併繳納上訴審裁判費。
中　　華　　民　　國　　111 　年　　8 　　月　　25　　日
                          書記官  郭力瑜